【裁判字號】    99,親,19
【裁判日期】    990326
【裁判案由】    否認子女
【裁判全文】
臺灣高雄地方法院民事判決                99年度親字第19號
原      告  丙○○
被      告  乙○○
兼法定代理人甲○○
上列當事人間否認子女事件，本院於民國99年3月17日言詞辯論
終結，判決如下：
    主  文
確認被告乙○○（女，民國○○年○ 月○○日生）非被告甲○○與原
告之婚生子。
訴訟費用由被告負擔。
    事實及理由
一、原告起訴主張：被告甲○○與原告原為夫妻，二人於民國94
    年3 月39日離婚，被告甲○○於離婚後即94年4 月14日生下
    被告乙○○，原告係98年上半年領取消費券時才知悉，因原
    告自民國93年5 月13日因車禍住院後，長期未與被告甲○○
    共同生活，二人未再有性行為，被告乙○○顯非原告與被告
    甲○○之子女，依民法第1063條第2 項規定，訴請判決如聲
    明所示。
二、被告甲○○則以：被告乙○○確非伊與原告所生，原告之主
    張為實在。
三、按妻之受胎期間即從子女出生日回溯第181 日起至第302 日
    止，係在婚姻關係存續中者，其所生子女雖被推定為婚生子
    女，然夫妻之一方或子女能證明子女非為婚生子女者，得自
    其知悉時起二年內提起否認之訴，民法第1062條第1 項、第
    1063條定有明文。又當事人於否認子女之訴所主張之事實，
    縱經他造在言詞辯論時自認，當事人仍就主張有利於己之事
    實有舉證之責任，民事訴訟法第277 條前段、第279 條第1
    項、第594 條亦分別定有明文。
四、經查：原告主張之事實，業據其提出戶籍謄本、戶口名簿影
    本、原告身分證影本、慈濟綜合醫院大林分院親子鑑定報告
    書為證，並經被告甲○○自認在卷，參以上開親子鑑定報告
    書所載：「乙○○NDA 型D8 S1179 13 和15、D21S11 30 和
    31.2、D18S51 14 和19、D3S1 358 16 、vWA 17和18、FGA
    24、D5S818 10 和13、D13S317 11和12、D7S820 8和12、D1
    6S539 9 和11、TH01 7和9 、TP OX 9 和11、CSF1PO 10和
    11等基因型；因此親生父親必須具有DNA 型D8S1179 13和15
    、D21S11 30 或31.2、D18S51 14 或19、D3S1358 16、vWA
    17或18、FGA24、D5S818 10 或13、D13S317 11或12、D7S82
    0 8或12、D16S539 9 或11、TH01 7或9 、TPOX 9或11、CSF
    1PO 10 或11等基因型，由於丙○○不具DNA 型D3S1358 16
    、CSF1PO10或11等基因半型之可能。因此“可以排除丙○○
    是乙○○的親生父親”這一假設」，足證原告與被告乙○○
    之間無真實血緣關係存在，原告並非被告乙○○之親生父親
    ，原告之主張可認為真實。原告向本院提起否認子女之訴，
    訴請確認被告乙○○非被告甲○○與原告之婚生子女，應予
    准許。
六、訴訟費用負擔之依據：民事訴訟法第78條。
中    華    民    國    99    年    3     月    26    日
                  家事法庭  法  官  王俊隆
以上正本係照原本作成
如不服本判決，應於判決送達後20日之不變期間內，向本院提出
上訴狀，並繳納裁判費新台幣4,500元。
中    華    民    國    99    年    3     月    26    日
                            書記官  黃翔彬

司法院資訊處製作；財團法人民間司法改革基金會備份。
